# 股东对受赠股份未缴纳个税，是否对甲公司的IPO有影响？

提问人：kingjoe 时间：2010-12-04 12:55:45
甲公司拟IPO，股权构成情况如下： 李某持有股份比例为40%，拥有对甲公司的控制权； 李某之子拥有甲公司10%的股份，今年 19岁，在国外上学，其所持股份为李某赠与； 问题：如李某之子对其父赠予的股份未缴纳个人所得税，是否对甲公司的IPO有影响？

回答人：chenyiwei
回复 楼主 kingjoe 的帖子需要关注尚未完税的事实是否会影响到：（ 1 ）李某之子对这部分股权的所有权的完整性、股权结构和控制权的稳定性等影响，尤其关注《关于加强股权转让所得征收个人所得税管理的通知》（国税函[2009]285号）等规定的影响；（ 2 ）
如果未来因为未完税导致补税、罚款时，李某及其子是否有足够的财务资源缴纳税款和罚款，不至于出现对拟上市公司的资金占用情况。 近来，证监会在IPO审核中更加关注拟上市公司的控股股东、实际控制人有无违法违规行为，在创业板IPO的管理办法中更是明确要求“发行人及其控股股东、实际控制人最近三年内不存在损害投资者合法权益和社会公共利益的重大违法行为”，因此需要关注该事项可能对IPO的影响。建议咨询券商的意见。